【裁判字號】    89,上易,142
【裁判日期】    890215
【裁判案由】    傷害
【裁判全文】
臺灣高等法院刑事判決                  八十九年度上易字第一四二號
    上  訴  人  臺灣板橋地方法院檢察署檢察官
    被      告  甲○○
右上訴人因被告傷害案件，不服臺灣板橋地方法院八十八年度易字第二五０三號，中
華民國八十八年十一月十九日第一審判決（起訴案號：臺灣板橋地方法院檢察署八十
八年度偵字第四七一號），提起上訴，本院判決如左：
    主      文
上訴駁回。
    事實及理由
一、本案經本院審理結果，認第一審判決以被告所為，係犯刑法第二百七十七條第一
    項之傷害罪。因而判決被告甲○○傷害人之身體，處罰金仟元，如易服勞役，
    以佰元折算壹日。其認事用法及量刑均無不當，應予維持，並引用第一審判決
    書（如附件）記載之事實、證據及理由。
二、公訴人係依據告訴人乙○○之請求，上訴意旨以原審判處被告罰金三千元，顯屬
    過輕云云。
三、經查原審法院審酌被告之品行、智識程度及被告係以告訴人與有婦之夫經常夜間
    以電話聯絡，每月花費高達新台幣（下同）七、八千元，一時氣憤而為本件犯行
    ，惡性並非重大以及被告犯罪後之態度等一切情狀，量處前揭之刑，並無明顯之
    失出。本院再加審酌，夫妻共同生活，難以容忍第三者之介入，不論其介入之方
    式，介入之深淺，均易導致圓滿生活之破壞。受害之一方，難免因自衛本能，維
    護婚姻等因素，而有情緒化之反應。告訴人乙○○為有夫之婦，經常與案外之男
    子劉漢民以電話通話，時時於深夜為之，每月花費達七、八千元，有通聯紀錄在
    卷可稽。而依乙○○與劉漢民電話錄音之摘要觀之，雙方語多曖昧，並談及如何
    應付被告之問題。且告訴人前已因與劉漢民接觸，經被告原宥，告訴人乙○○簽
    有不與劉漢民通話、通信、聯絡、往來之契約書，有該契約書影本（見偵查卷二
    十七頁）在卷可按。告訴人再為其事，被告乍聞，情緒自難免失控，其因告訴人
    行為之刺激而犯本案，前又無不良素行，有台灣高等法院刑案紀錄簡覆表在卷可
    按。被告與告訴人現仍屬夫妻，又育有子女，原審罰金之判決，予被告警惕，堪
    認允當。至告訴人是否欲結束婚姻（其與劉漢民通話錄音摘要，表示要與被告離
    婚，請劉漢民協助），應循其他合法途徑為之，不能藉刑事程序，達其他目的。
    公訴人循告訴人之請，就原審適法範圍裁量權之行使為爭執，核無理由，應予駁
    回。
四、據上論斷，應依刑事訴訟法第三百七十三條、第三百六十八條，判決如主文。
本案經檢察官陳追到庭執行職務。
中     華     民     國    八十九   年       二       月      十五      日
                             臺灣高等法院刑事第五庭
                                 審判長法  官  曾  德  水
                                       法  官  楊  貴  雄
                                       法  官  趙  功  恆
右正本證明與原本無異。
不得上訴。
                                       書記官  常  淑  慧
中     華     民     國    八十九   年       二       月      十六      日


司法院資訊處製作；財團法人民間司法改革基金會備份。
